臺灣宜蘭地方法院民事判決　　　　　　　 96年度簡上字第8號
上　訴　人　周文己即天威企業社
被上訴人　　湯群企業有限公司
法定代理人　乙○○○
訴訟代理人　丁○○
上列當事人間請求給付貨款事件，上訴人對於民國96年 1月17日
本院宜蘭簡易庭95年度宜簡字第 173號第一審判決提起上訴，本
院於96年10月22日言詞辯論終結，判決如下：
    主  文
上訴駁回。
第二審訴訟費用新台幣貳仟壹佰陸拾元由上訴人負擔。
    事  實  及  理  由
甲、程序方面：
　　本件上訴人經合法通知，未於言詞辯論期日到場，核無民事
  　訴訟法第 386條所列各款情形，爰依被上訴人之聲請，由其
    一造辯論而為判決。
乙、實體方面：
一、被上訴人起訴主張：上訴人於民國94年8、9月間向被上訴人
    訂購包括固泥膠A2、PU、PU底油、PU面漆等防水材料貨物 2
    批（下稱系爭貨物），貨款合計新台幣 (下同) 137,160 元
    。然被上訴人依約出貨後，約定之貨款均未獲給付，經與上
    訴人催討結果，上訴人均托詞延欠，屢經催討仍無效果。為
    此爰依兩造間上開貨物買賣契約之法律關係，請求命上訴人
    如數給付上開欠款，及自起訴狀繕本送達上訴人之翌日起至
    清償日止按法定利率計息之遲延利息。
三、上訴人則以：渠不認識被上訴人，亦未曾向被上訴人訂購貨
    物，天威企業社已停業 3年以上。被上訴人所指之系爭貨物
    不是渠訂的，而是遭他人冒用名義訂貨的，訂貨的人據渠所
    知有位係渠朋友戊○○，但是渠現在也找不到戊○○。而且
    被上訴人陳稱曾以0000000000、0000000000、及0000000000
    號之行動電話與渠聯絡云云，然0000000000門號非渠所有，
    0000000000門號則已多年未使用，0000000000號雖現為渠使
    用，然渠確未曾向被上訴人訂購系爭貨物，被上訴人請求渠
    給付貨款並無理由等語，資為抗辯。
四、本件原審審理結果，認被上訴人之請求有理由，上訴人之抗
    辯不可採信，而判決被上訴人全部勝訴。上訴人不服原審判
    決提起上訴，並為上訴聲明：(一)原判決及假執行之宣告均廢
    棄；(二)被上訴人在第一審之訴駁回。被上訴人則為答辯聲明
    ：請求駁回上訴。
五、本件兩造之爭點，即在於兩造間是否存在系爭貨物之買賣契
    約關係。本件被上訴人主張之前開事實，主要仍以其所提出
    之請款單 1張、送貨單2張、中運貨運貨物收據1張等為據。
    上訴人則抗辯稱：系爭貨物是他人冒用渠名義訂購，據渠所
    知有位係渠朋友即訴外人戊○○，且被上訴人所稱與渠聯絡
    之行動電話門號，或非為渠所有，或雖渠所有但亦已久未使
    用，系爭貨物非渠所訂購等語。而查：
(一)、系爭貨物買賣雙方之訂購、送貨及貨款給付之過程，據證人
    即被上訴人之業務經理丙○○於本院到庭證稱：「天威企業
    社負責人周文己在94年 8份時透過友人己○○與我聯絡，要
    向我們公司買防水材料，先在 8月份要兩桶防水材料，要我
    用貨運寄給他，我有向己○○確認周文己他是否認識，我確
    認後才向上游公司訂貨於22日委託中連貨運送貨到宜蘭站址
    ，我再聯絡周先生說貨已經到了，請他們派人去領取。又在
    同年 9月份也是周先生與我聯絡，說要PU防水材料，數量70
    組，詳細情形如送貨單上所示，我就向上游訂貨，因為數量
    比較多，故上游公司就委託回頭車的司機甲○○載運材料到
    宜蘭來，根據周先生給我送貨指示是送到宜蘭七張橋這邊，
    再與他聯絡，他會出來接貨。」、「（受命法官問：與周先
    生聯絡之電話號碼？）當時周先生留給我兩支電話00000000
    00及0000000000，我是用這兩支電話與他聯絡。但從頭至尾
    我都沒有與周先生本人見過面。」、「（受命法官問：貨款
    給付情形？）都沒有付。」、「（被上訴人訴訟代理人問：
    當時有無談到貨款價金？）有的，就是如原證一請款單上的
    報價，報完價後我們才出貨。」等語（本院卷第32頁）。上
    訴人雖仍辯稱渠未曾向被上訴人訂貨過，然渠亦自承認識證
    人所指稱上訴人所透過與被上訴人聯絡之訴外人己○○（本
    院卷第33頁）。另查，證人所稱伊與上訴人連絡之 2行動電
    話門號，其中0000000000號之用戶經查固確非上訴人（為訴
    外人林清家），有中華電信股份有限公司北區電信分公司宜
    蘭營運處查詣電話使用者函復單可稽（本院卷第48頁）；然
    被上訴人所提出之2紙送貨單，其中94年8月22日之送貨單上
    載有「0000000000周R」，94年9月20日之送貨單上則記載「
    0000000000、0000000000周R」字樣，而0000000000號及000
    0000000號復經上訴人自承為渠使用，僅辯稱0000000000 之
    門號許久未曾使用云云。而查，被上訴人主張其先後將系爭
    貨物計 2批分別送交予買受人時，須依送貨單上所記載之電
    話號碼與買受人或受貨人連繫乙節，此上訴人並無爭執，且
    據於94年 9月20日運送貨物之中連貨運公司司機甲○○到庭
    結證屬實（本院卷第38頁）。而衡諸常情，行動電話門號乃
    由申請之用戶自行占有使用，本件上訴人未曾抗辯渠所有00
    00000000及0000000000之門號曾遭他人盜用或經渠允許提供
    他人使用，則上開 2門號於系爭貨物送達時應認係由上訴人
    使用無訛。而94年 8月22日送貨單上僅記載0000000000號門
    號，則在運送者僅能依此門號與受貨人聯絡之情形下，其受
    貨者除上訴人或上訴人所授權之人外，實無將貨物送達予其
    他人之理。再94年 9月20日之送貨單上，雖載有0000000000
    及0000000000號 2個行動電話門號，且運送該批貨物之司機
    即證人甲○○亦未詳指係以何門號與受貨人連繫，然甲○○
    亦僅得以該 2門號與受貨人聯絡，如確有他人冒用上訴人之
    名義向被上訴人訂購該批貨物，則應不會提供確由上訴人申
    請使用之手機門號即0000000000號予上訴人，以避免因運送
    貨物之司機如以該門號聯絡上訴人而遭發現。故上訴人之上
    開抗辯，實均與常理有違，諉不足取，應認被上訴人之主張
    為可採。
(二)、另查，系爭貨物中，94年 8月22日所交付者乃由訴外人戊○○簽收，有被上訴人所提出之中連貨運貨物收據可佐。而藍
    桂於該收據簽收貨物欄乃簽寫「戊○○代」字樣（原審卷第
    40頁），顯然訴外人戊○○於受取該批貨物時並非基於買賣
    契約當事人之身分為收取。且佐以上訴人於95年10月25日原
    審第 1次言詞辯論期日時，即提出遭訴外人戊○○冒名向被
    上訴人訂購系爭貨物之抗辯，而被上訴人乃於其後之96年 1
    月 3日言詞辯論期日開庭時方提出前開中連貨運收據等情觀
    之，上訴人於本件訴訟之初甚或之前，即已知有訴外人戊○○代收被上訴人提供之貨物之情事。且依證人丙○○前開證
    詞，乃經訴外人己○○與伊聯絡後，被上訴人始依兩造間買
    賣契約之關係，出貨予上訴人，而上開訴外人戊○○、己○○等人上訴人均認識。則如上訴人主張渠乃遭人冒用名義與
    被上訴人訂購系爭貨物，依諸常理自會對上開訴外人戊○○
    或己○○追究民刑事責任，然上訴人未曾提出此一抗辯及其
    證明，所辯遭人冒用名義與被上訴人訂購系爭貨物云云，洵
    難信為真實，不可採信。
六、按稱買賣者，為當事人約定一方移轉財產權於他方，他方支
    付價金之契約。又買受人對於出賣人，有交付約定價金之義
    務。民法第345條、第367條有明文規定。本件兩造間確存在
    系爭貨物之買賣契約，且被上訴人即出賣人亦已依約給付貨
    物，則上訴人自應負交付價金之義務。本件上訴人既就所有
    價金均未給付，則被上訴人依據買賣契約之法律關係，請求
    上訴人如數給付前述貨款，及自起訴狀繕本送達上訴人之翌
    日即95年10月 3日起至清償日止，按法定利率週年利率5%計
    算之利息，為有理由，應予准許。且因係依簡易程序所為命
    被告敗訴之判決，依民事訴訟法第389條第1項第 3款，應依
    職權宣告假執行。是則原審判命上訴人如數給付，並依職權
    宣告假執行，於法並無違誤。上訴意旨仍執陳詞，指摘原判
    決不當，求予廢棄改判，為無理由，應駁回其上訴。
四、據上論結，本件上訴為無理由，依民事訴訟法第385條第1項
    前段、第436條之1第3項、第449條第 1項、第78條前段，判
    決如主文。
中　　華　　民　　國　　96　　年　　11　　月　　5 　　日
                  臺灣宜蘭地方法院民事庭
                      審判長法  官  楊麗秋
                            法  官  陳映佐
                            法  官  張軒豪
正本與原本無異。
本件不得上訴。
中　　華　　民　　國　　96　　年　　11　　月　　6 　　日
                            書記官　詹玉惠
